# 求助：如何确定权益工具回购日公允价值

提问人：blemig 时间：2017-09-30 18:50:37
准则规定：在取消或结算时支付给职工的所有款项均应作为权益的回购处理，回购支付的金额高于该权益工具在回购日公允价值的部分，计入当期费用。
请问大家: 期权、限制性股票 在回购日的公允价值该如何计算？
谢谢！
附：准则原文如下： 如果企业在等待期内取消了所授予的权益工具或结算了所授予的权益工具（因未满足可行权条件而被取消的除外），企业应当： 1.将取消或结算作为加速可行权处理，立即确认原本应在剩余等待期内确认的金额。 2.在取消或结算时支付给职工的所有款项均应作为权益的回购处理，回购支付的金额高于该权益工具在回购日公允价值的部分，计入当期费用。

回答人：chenyiwei
你今天下午六点之后问的三个问题都是金融工具估值方面的专业问题，已超出CPA的专业胜任能力范围，建议咨询相关估值和咨询机构内有这方面经验的专业人士。